---
title: "R Introduction II"
author: "Antonio Álvarez Caballero"
output: pdf_document
---

```{r setup, include=FALSE}
knitr::opts_chunk$set(echo = TRUE)
```

# Matrices

## Ejecuta los siguientes comandos. 

```{r}
matrix(data=5, nr=2, nc=2)

matrix(1:6, 2, 3)

matrix(1:6, 2, 3, byrow=TRUE)
```


## Crea un vector z con los 30 primeros números y crea con el una matriz m con 3 filas y 10 columnas.

```{r}
z <- 1:30
m <- matrix(z, nrow = 3)
```

## Escribe la tercera columna en un vector

```{r}
v <- m[,3]
```

## Crea en R las matrices x e y. Calcula los efectos de los siguientes comandos.

```{r}
x <- matrix(c(3,2,-1,1), nrow = 2, byrow = TRUE)
y <- matrix(c(1,4,0,0,1,-1), nrow = 2, byrow = TRUE)
```

```{r}
x[1,]
x[2,]
x[,2]
y[1,2]
y[,2:3] 
```

## Transforma la matriz m que creástes en el ejercicio anterior en un array multidimensional. Pista: averigua lo que puedas de la función dim().

## Crea un array x de 5 x 5 y rellénalo con valores del 1 al 25. Investiga la función array(). 

## Escribe el array x en un vector y

## Dadas las matrices  m1 y m2 usa rbind() y cbind() para crear matrices nuevas. para crear matrices nuevas utilizando estas funciones, llamalas M1 y M2.¿En que se diferncian las matrices creadas?

```{r}
m1 <- matrix(1, nr = 2, nc = 2)
m2 <- matrix(2, nr = 2, nc = 2)

M1 <- cbind(m1,m2)
M2 <- rbind(m1,m2)
```

## El operador para el producto de dos matrices es ‘ % * %’. Por ejemplo, considerando las dos matrices creadas en el ejercicio anterior utilízalo.

```{r}
m1 %*% m2
```

## Usa la matriz M1 del ejercicio anterior y aplica la función t(). ¿qué hace esa función?

```{r}
t(M1)
```

Esta función traspone la matriz indicada.

## Ejecuta los siguientes comandos basados en la función diag() sobre las matrices creadas anteriormente m1 y m2. ¿Qué tipo de acciones puedes ejecutar con ella?

```{r}
diag(m1)

diag(rbind(m1, m2) %*% cbind(m1, m2))

diag(m1) <- 10

diag(3)
v <- c(10, 20, 30)
diag(v)

diag(2.1, nr = 3, nc = 5)
```

Con `diag()` se extrae o reemplaza la diagonal de la matriz pasada por argumento.

## Crea los siguientes vectores. Los datos se corresponden con las ventas en millones de la trilogía de la guerra de las galaxias. El primer numero corresponde a las ventas en US y el segundo al resto de países.

```{r}
# Box office Star Wars: In Millions (!)  First element: US, Second element:
# Non-US
new_hope = c(460.998007, 314.4)
empire_strikes = c(290.475067, 247.9)
return_jedi = c(309.306177, 165.8)
```

### Construye la matriz star_wars_matrix con  esos vectores

```{r}
(star_wars_matrix <- matrix(c(new_hope,empire_strikes,return_jedi), ncol = 2, byrow = TRUE))
```


### Añádele nombres a las columnas y filas de la matriz según las descripciones dadas anteriormente de los datos

```{r}
colnames(star_wars_matrix) <- c("US sales","Non US sales")
rownames(star_wars_matrix) <- c("A new hope","The empire strikes","The return of the jedi")
star_wars_matrix
```


### Calcula las ganacias  mundiales de cada película y  guardalas en un vector que se llame worldwide_vector.

```{r}
(world_wide_sales <- rowSums(star_wars_matrix))
```

### Añade éste ultimo vector como una columna nueva a la matriz star_wars_matrix y asigna el resultado a all_wars_matrix. Usa para ello la función cbind().

```{r}
(all_wars_matrix <- cbind(star_wars_matrix,world_wide_sales))
```

### Calcula las ganancias totals en USA y fuera de USA para las tres películas. Puedes usar para ello la función colSums() 

```{r}
colSums(star_wars_matrix)
```


### Calcula la media de ganancias para todas las películas fuera de los estados unidos. Asigna esa media la variable non_us_all.

```{r}
(non_us_all <- mean(all_wars_matrix[,2]))
```

### Haz lo mismo pero solo par alas dos primeras películas . Asigna el resultado a la variable non_us_some.

```{r}
(non_us_some <- mean(all_wars_matrix[1:2,2]))
```


### Calcula cuantos visitantes hubo para cada película en cada área geográfica. Ya tienes las ganancias totales en star_wars_matrix. Asume que el precio de las entradas es de cinco euros/dólares (Nota: el numero total de visitantes para cada pelicula dividido por el precio del ticket te da el numero de visitantes)

```{r}
(visitors <- all_wars_matrix / 5.0)
```

### Calcula la media de visitantes en territorio USA y en territorio noUS.

```{r}
(mean_visitors <- apply(X = visitors, MARGIN = 2, FUN = mean))
```


# Subsetting matrices y arrays 


## Como hemos visto en teoría la sintaxis para acceder tanto a matrices como a arrays bidimiensionales es la siguiente.

```{r, eval = F}
array[rows, columns] 
```

## Muchas funciones de R necesitan una matriz como dato de entrada. Si algo no funciona recuerda convertir el objeto a una matriz con la función

##  Crea un array. ¿Que información te dan los siguientes comando?

```{r}
i <- array(c(1:10),dim=c(5,2))
dim(i); 
nrow(i); 
ncol(i) 
```


## Crea un array i de dimensiones 5 filas y dos columnas y rellénalo con valores del 1-5 y del 5 al 1

```{r}
i <- array(c(1:5,5:1),dim=c(5,2))
```

## ¿Qué hace el comando x[i] ¿. Comprueba que tienes en x antes 

```{r}

```

## ¿y el comando x[i] <- 0?

## Descárgate el fichero array_datos.txt de SWAD (Practicas/Ficheros) e impórtalo en tu work space de R teniendo en cuenta que es un texto tabulado. Después crea un documento con el mismo pero en formato csv en vez de tab separated.

```{r}
datos <- read.delim("array_datos.txt")
write.csv(datos, "array_datos.csv")
```

# Acceso y selección de secciones de un data frame

## Vamos a trabajar con un ejemplo que viene por defecto en la instalación de R USArrests. Este data frame contiene la información para cada estado Americano de las tasas de criminales (por 100.000 habitantes). Los datos de las columnas se refieren a Asesinatos, violaciones y porcentaje de la población que vive en áreas urbanas. Los datos son de 1973. Contesta a las siguientes preguntas sobre los datos

### Obten las dimensiones del data frame utilizando la función dim()

```{r}
dim(USArrests)
```

### ¿Qué hace la función length cuando se aplica sobre un dataframe?. 

```{r}
length(USArrests)
```

Devuelve el número de columnas

### Obtén el numero  de columnas y el número de filas

Una alternativa a `dim()` es usar `nrow()` y `ncol()`

```{r}
ncol(USArrests)
nrow(USArrests)
```

### Obtén el nombre de las filas y las columnas para este data frame

```{r}
colnames(USArrests)
rownames(USArrests)
```

### échale un vistazo a los datos, por ejemplo a las seis primeras filas

```{r}
USArrests[1:6,]
```

### Ordena de forma decreciente las filas de nuestro data frame según el porcentaje de población en el área urbana. Para ello investiga la función order() y sus parámetros.

```{r}
USArrests[order(USArrests$UrbanPop, decreasing = TRUE),]
```


### ¿Podrías añadir un segundo criterio de orden?, ¿cómo?

Sí, añadiendo otra columna a `order()`.

```{r}
USArrests[order(USArrests$UrbanPop, USArrests$Rape, decreasing = TRUE),]
```


### Muestra por pantalla la columna con los datos de asesinato

```{r}
USArrests[,"Murder"]
```


### Muestra las tasas de asesinato para el segundo, tercer y cuarto estado 

```{r}
USArrests[c(2,3,4),"Murder"]
```

### Muestra las primeras cinco filas de todas las columnas

```{r}
USArrests[1:5,]
```

### Muestra todas las filas para las dos primeras columnas

```{r}
USArrests[,1:2]
```

### Muestra todas las filas de las columnas 1 y 3

```{r}
USArrests[,c(1,3)]
```

### Muestra solo las primeras cinco filas de las columnas 1 y 2

```{r}
USArrests[1:5,1:2]
```

### Extrae las filas para el índice Murder



### ¿Que estado tiene la menor tasa de asesinatos? 

```{r}
USArrests[USArrests$Murder == min(USArrests$Murder),]
```


### ¿Que estados tienen una tasa inferior al 4%?

```{r}
USArrests[USArrests$Murder <= 4,]
```


### ¿Que estados están en el cuartil superior en lo que a población en zonas urbanas se refiere? 

```{r}
USArrests[USArrests$UrbanPop >= quantile(USArrests$UrbanPop)[4],]
```

## Vamos a trabajar con otro data frame. Descarga el fichero student.txt de la plataforma SWAD, almacena la información en una variable llamada “students”. Ten en cuenta que los datos son tab-delimited y tienen un texto para cada columna. Comprueba que R ha leído correctamente el fichero imprimiendo el objeto en la pantalla

```{r}
(students <- read.delim("student.txt"))
str(students)
```

### Imprime solo los nombres de la columnas

```{r}
colnames(students)
```

### Selecciona sólo a la columna height 

```{r}
students[,"height"]
```

### ¿Cuantas observaciones hay en cada grupo?. Utiliza la función table(). Este comando se puede utilizar para crear tablas cruzadas (cross-tabulations)

```{r}
table(students$population)
```

### Crea nuevas variables a partir de los datos que tenemos. Vamos a crear una variable nueva “sym” que contenga M si el genero es masculino y F si el genero es femenino. Busca en la ayuda información sobre la función ifelse(). Crea una segunda variable “colours” cuyo valor será “Blue” si el estudiante es de kuopio y “Red” si es de otro sitio.

```{r}
sym <- factor(ifelse(students$gender == "female", "F", "M"))
colours <- factor(ifelse(students$population == "kuopio", "Blue", "Red"))
```

### Con los datos anteriores de height y shoesize y las nuevas variables crea un nuevo data.frame que se llame students.new

```{r}
students.new <- data.frame(students$height,
                           students$shoesize,
                           sym,
                           colours)
```


### Comprueba que la clase de student.new es un dataframe

```{r}
str(students.new)
```


### Crea dos subsets a partir del dataset student. Divídelo dependiendo del sexo. Para ello primero comprueba que estudiantes son hombres (male). Pista: busca información sobre la función which.

```{r}
females <- which(students$gender == "female")
```

### Basándote en esa selección dada por which toma solo esas filas del dataset student para generar el subset stundent.male

```{r}
(students.male <- students[-females,])
```

### Repite el procedimiento para seleccionar las estudiantes mujeres (females)

```{r}
(students.female <- students[females,])
```

### Utiliza la function write.table() para guarder el contenido de student.new en un archivo.

```{r}
write.table(students.new, "students_new.txt")
```


# Como crear un data frame desde cero en R

## Crea los siguientes vectores

```{r}
employee <- c('John Doe','Peter Gynn','Jolie Hope') 
salary <- c(21000, 23400, 26800) 
startdate <- as.Date(c('2010-11-1','2008-3-25','2007-3-14'))
```

### ¿tienen los tres vectores la misma clase?¿que clases son?

```{r}
class(employee)
class(salary)
class(startdate)
```


### Combina los vectores en un data frame que se llame employ.data

```{r}
employ.data <- data.frame(employee,salary,startdate)
```

### Muestra por pantalla la estructura del nuevo data frame

```{r}
str(employ.data)
```

### ¿ves algo extraño cuando miras a la estructura de employ.data? ¿Qué?

Los nombres de los empleados no deberían tratarse como factores, ya que es muy probable que se trate de nombres únicos. Así que no daría ninguna ventaja el usar factores más que complicar la estructura.

```{r}
employ.data <- data.frame(employee,salary,startdate, stringsAsFactors = FALSE)
str(employ.data)
```


# Cómo preparar datos en R

## Prepararemos el data frame `mtcars` que viene por defecto en R

### Selecciona las variables 1,2,9 y 10 de mtcars() y asignalas a un data frame llamado cars. Utiliza estos números como indices para extraer las variables.

```{r}
cars <- mtcars[,c(1,2,9,10)]
```

### Convierte la variable gear en cars en un factor ordenado

```{r}
cars[,"gear"] <- factor(cars[,"gear"])
```

### Transforma la variable am de cars en un factor dónde su valor sea “auto” si su valor original era 1 y “manual” si era 0. PISTA: mira la función ifelse(). ¿Cómo puedes usar la propiedad de esta función para escribir tu código?

```{r}
cars[,"am"] <- factor(ifelse(cars[,"am"],"auto","manual"))
```

### Comprueba la estructura de tu set de datos. Describe tu nuevo data frame

```{r}
str(cars)
summary(cars)
```


