---
title: "R Introduction II"
author: "Antonio Álvarez Caballero"
date: "6 de noviembre de 2016"
output: pdf_document
---

```{r setup, include=FALSE}
knitr::opts_chunk$set(echo = TRUE)
```

# Matrices

## Ejecuta los siguientes comandos. 

```{r}
matrix(data=5, nr=2, nc=2)

matrix(1:6, 2, 3)

matrix(1:6, 2, 3, byrow=TRUE)
```


## Crea un vector z con los 30 primeros números y crea con el una matriz m con 3 filas y 10 columnas.

```{r}
z <- 1:30
m <- matrix(z, nrow = 3)
```

## Escribe la tercera columna en un vector

```{r}
v <- m[,3]
```

## Crea en R las matrices x e y. Calcula los efectos de los siguientes comandos.

```{r}
x <- matrix(c(3,2,-1,1), nrow = 2, byrow = TRUE)
y <- matrix(c(1,4,0,0,1,-1), nrow = 2, byrow = TRUE)
```

```{r}
x[1,]
x[2,]
x[,2]
y[1,2]
y[,2:3] 
```

## Transforma la matriz m que creástes en el ejercicio anterior en un array multidimensional. Pista: averigua lo que puedas de la función dim().

## Crea un array x de 5 x 5 y rellénalo con valores del 1 al 25. Investiga la función array(). 

## Escribe el array x en un vector y

## Dadas las matrices  m1 y m2 usa rbind() y cbind() para crear matrices nuevas. para crear matrices nuevas utilizando estas funciones, llamalas M1 y M2.¿En que se diferncian las matrices creadas?

```{r}
m1 <- matrix(1, nr = 2, nc = 2)
m2 <- matrix(2, nr = 2, nc = 2)

M1 <- cbind(m1,m2)
M2 <- rbind(m1,m2)
```

## El operador para el producto de dos matrices es ‘ % * %’. Por ejemplo, considerando las dos matrices creadas en el ejercicio anterior utilízalo.

```{r}
m1 %*% m2
```

## Usa la matriz M1 del ejercicio anterior y aplica la función t(). ¿qué hace esa función?

```{r}
t(M1)
```

Esta función traspone la matriz indicada.

## Ejecuta los siguientes comandos basados en la función diag() sobre las matrices creadas anteriormente m1 y m2. ¿Qué tipo de acciones puedes ejecutar con ella?

```{r}
diag(m1)

diag(rbind(m1, m2) %*% cbind(m1, m2))

diag(m1) <- 10

diag(3)
v <- c(10, 20, 30)
diag(v)

diag(2.1, nr = 3, nc = 5)
```

Con `diag()` se extrae o reemplaza la diagonal de la matriz pasada por argumento.

## Crea los siguientes vectores. Los datos se corresponden con las ventas en millones de la trilogía de la guerra de las galaxias. El primer numero corresponde a las ventas en US y el segundo al resto de países.

```{r}
# Box office Star Wars: In Millions (!)  First element: US, Second element:
# Non-US
new_hope = c(460.998007, 314.4)
empire_strikes = c(290.475067, 247.9)
return_jedi = c(309.306177, 165.8)
```

### Construye la matriz star_wars_matrix con  esos vectores

```{r}
(star_wars_matrix <- matrix(c(new_hope,empire_strikes,return_jedi), ncol = 2, byrow = TRUE))
```


### Añádele nombres a las columnas y filas de la matriz según las descripciones dadas anteriormente de los datos

```{r}
colnames(star_wars_matrix) <- c("US sales","Non US sales")
rownames(star_wars_matrix) <- c("A new hope","The empire strikes","The return of the jedi")
star_wars_matrix
```


### Calcula las ganacias  mundiales de cada película y  guardalas en un vector que se llame worldwide_vector.

```{r}
(world_wide_sales <- rowSums(star_wars_matrix))
```

### Añade éste ultimo vector como una columna nueva a la matriz star_wars_matrix y asigna el resultado a all_wars_matrix. Usa para ello la función cbind().

```{r}
(all_wars_matrix <- cbind(star_wars_matrix,world_wide_sales))
```

### Calcula las ganancias totals en USA y fuera de USA para las tres películas. Puedes usar para ello la función colSums() 

```{r}
colSums(star_wars_matrix)
```


### Calcula la media de ganancias para todas las películas fuera de los estados unidos. Asigna esa media la variable non_us_all.

```{r}
(non_us_all <- mean(all_wars_matrix[,2]))
```

### Haz lo mismo pero solo par alas dos primeras películas . Asigna el resultado a la variable non_us_some.

```{r}
(non_us_some <- mean(all_wars_matrix[1:2,2]))
```


### Calcula cuantos visitantes hubo para cada película en cada área geográfica. Ya tienes las ganancias totales en star_wars_matrix. Asume que el precio de las entradas es de cinco euros/dólares (Nota: el numero total de visitantes para cada pelicula dividido por el precio del ticket te da el numero de visitantes)

```{r}
(visitors <- all_wars_matrix / 5.0)
```

### Calcula la media de visitantes en territorio USA y en territorio noUS.

```{r}
(mean_visitors <- apply(X = visitors, MARGIN = 2, FUN = mean))
```


# Subsetting matrices y arrays 


## Como hemos visto en teoría la sintaxis para acceder tanto a matrices como a arrays bidimiensionales es la siguiente.

```{r, eval = F}
array[rows, columns] 
```

## Muchas funciones de R necesitan una matriz como dato de entrada. Si algo no funciona recuerda convertir el objeto a una matriz con la función

##  Crea un array. ¿Que información te dan los siguientes comando?

```{r}
i <- array(c(1:10),dim=c(5,2))
dim(i); 
nrow(i); 
ncol(i) 
```


## Crea un array i de dimensiones 5 filas y dos columnas y rellénalo con valores del 1-5 y del 5 al 1

```{r}
i <- array(c(1:5,5:1),dim=c(5,2))
```

## ¿Qué hace el comando x[i] ¿. Comprueba que tienes en x antes 

```{r}

```

## ¿y el comando x[i] <- 0?

## Descárgate el fichero array_datos.txt de SWAD (Practicas/Ficheros) e impórtalo en tu work space de R teniendo en cuenta que es un texto tabulado. Después crea un documento con el mismo pero en formato csv en vez de tab separated.

```{r}
datos <- read.delim("array_datos.txt")
write.csv(datos, "array_datos.csv")
```


