---
title: "Introducción a R"
author: "Antonio Álvarez Caballero"
date: "27 de octubre de 2016"
output: pdf_document
---

```{r setup, include=FALSE}
knitr::opts_chunk$set(echo = TRUE)
```

# R Interactivo

## Crea una secuencia de números impares

```{r}
seq(1, 10, by = 2)
```

## Crea números del 1 al 30

```{r}
1:30
```

## Busca en la ayuda que hace la función seq(). Describe que hace. Utilízala para crear números del 1 al 30 con un incremento de 0.5. ¿Qué otros parámetros te ofrece la función seq()? Utilízalos en un ejemplo.

Meter qué hace

```{r}
seq(1, 30, by = 0.5)
```

Meter ejemplo

## Crea una secuencia de números indicando el principio y la longitud de la secuencia de números

```{r}
seq(1, 30, length.out = 15)
```

## Crea letras minúsculas, mayúsculas, nombre de los meses del año y nombre de los meses del año abreviado

```{r}
letters
toupper(letters)
month.name
month.abb
```

## Investiga la función rep(). Repite un vector del 1 al 8 cinco veces.

```{r}
rep(c(1,8), 5)
```

## Haz lo mismo con las primeras ocho letras del abecedario en mayúsculas

```{r}
rep(toupper(letters[1:8]),5)
```

# Vectores

## Básico con vectores:

* un vector del 1 al 20

```{r}
1:20
```

* un vector del 20 al 1

```{r}
20:1
```

* Utilizando e comando c() crea un vector que tenga el siguiente patrón 1,2,3,4,5…20,19,18,17….1

```{r}
c(1:20,19:1)
```

### Genera una secuencia de números del 1 al 30 utilizando el operador : y asígnalo al vector x. El vector resultante x tiene 30 elementos. Recuerda que el operador ‘:’ tiene prioridad sobre otros operadores aritméticos en una expresión. 

```{r}
x <- 1:30
```

### Genera un vector x que contenga números del 1 al 9. Utilizando el operador ‘:’ .  y utilizando otras opciones.  PISTA: seq()

```{r}
1:9
seq(1,9)
```

### Genera un vector x que contenga 9 números comprendidos entre 1 y 5

```{r}
x <- seq(1, 5, length.out = 9)
```

##  Busca que hace la función sequence(). ¿Cual es la diferencia con la función seq()


## Crea un vector numérico utilizando la función c()

```{r}
v <- c(1,2,3,4,5)
```

## Accede al segundo elemento del vector

```{r}
v[2]
```

## Crea un vector numérico “z” que contenga del 1 al 10. Cambia el modo del vector a carácter. 

```{r}
z <- as.character(1:10)
z
```


## Ahora cambia el vector z a numérico de nuevo

```{r}
z <- as.numeric(z)
z
```


## Busca en la ayuda que hace la función scan(). Utilízala para leer un fichero cualquiera y asigna la lectura a un vector “z”.


## Crea un vector x con 100 elementos, selecciona de ese vector una muestra al azar de tamaño 5. Busca que hace la función sample().

```{r}
x <- 1:100
sample(x,5)
```

## Genera un vector de tipo con 100 números entre el 1 y el 4 de forma random. Para ello mira en la ayuda la función runif(). Obliga a que el vector resultante se ade tipo integer. Ordena el vector por tamaño usando la función sort(). ¿Qué devuelve la función sort?. SI quisieras invertir el orden de los elementos del vector que función utilizarías. Utiliza la función order() sobre x. ¿Cuál es la diferencia con la función sort()?

```{r}
x <- as.integer(runif(100,1,4))
x
sort(x)
sort(x, decreasing = T)
order(x)
```

La diferencia es que `order()` te devuelve los índices de los elementos del vector indicando cómo ordenarlo de manera ascendente.

## Crea un vector x que contenga los números ordenados del 1 al 10 de forma consecutiva. Investiga la función rep(). Una vez comprobado que funciona, elimina las entradas repetidas del vector, para ello consulta la función unique().

```{r}
x <- 1:10
(xx <- rep(x,2))
unique(xx)
```


## Crea un vector cualquiera. Devuelve de ese vector una muestra cinco números seleccionada al azar. Usa la función sample(), prueba a determinar los valores que quieres extraer con y sin remplazo.

```{r}
x <- runif(5,0,1)
sample(x,5, replace = T)
sample(x,5, replace = F)
```


## Comprueba que objetos tienes ahora en tu espacio de trabajo. Prueba con la función ls()

```{r}
ls()
```

# Explora el indexado de vectores

## Ejecuta los siguientes comandos y comprueba su resultado

```{r}
x <- 1:10
names(x) <- letters[x]

x[1:3]
x[c(1,10)]
x[c(-1,-2)]
x[ x > 5]
x[c("a","d")]
x[]
x <- 1:10; y <- c(x[1:5],99,x[6:10]); y
```

## Crea un vector con números del 1 al 100 y extrae los valores del 2 al 23.

```{r}
x <- 1:100
x[2:23]
```

## Del mismo vector x extrae ahora todos los valores menos del 2:23

```{r}
x[-(2:23)]
```

## Cambia el número en la posición 5 por el valor 99

```{r}
x[5] <- 99
```

## Crea un vector lógico del vector letters, (e.g. comprobando si existe c en el vector letters).

```{r}
letters == "c"
```

## ¿Qué devuelve el siguiente comando?

```{r}
which(rep(letters,2)=="c") 
```

Devuelve la posición en la que se da la condición de que la letra del vector sea `c`.
## ¿Qué devuelve el siguiente comando?

```{r}
match(c("c","g"), letters) 
```

Devuelve la posición de dichas letras en el vector `letters`.

## Crea un vector x de elementos -5 -1, 0, 1, . . . , 6. 

```{r}
x <- -5:6
```

### Escribe un código en R del tipo x[ 'something' ], para extraer

* elementos de x menores que  0

```{r}
x[x < 0]
```

* elementos de x menores o igual que 0

```{r}
x[x <= 0]
```

* elementos of x mayor o igual que 3

```{r}
x[x >= 3]
```

* elementos de x menor que 0 o mayores que  4 

```{r}
x[x < 0 & x > 4]
```

* elementos de x mayor que 0 y menor que 4

```{r}
x[x > 0 & x < 4]
```

* elementos de x distintos de 0

```{r}
x[x != 0]
```

## El código is.na se usa para identificar valores ausentes (NA). Crea el vector x<- c(1,2,NA) y averigua que pasa cuando escribes is.na(x). Prueba con x[ x!=NA ] ¿obtienes con este comando los missing values de x?. ¿cuál es tu explicación?

```{r}
x <- c(1,2,NA)
is.na(x)
x[ x != NA ]
```

`is.na(x)` devuelve los missing values de `x` correctamente. Pero la otra expresión no es válida puesto que cualquier operación aritmética o de comparación con NA devolverá NA.

## Determine what objects are in the current workspace

```{r}
objects()
```

# Búsqueda de valores idénticos y distintos en Vectores

## Haz la intersección de dos vectores month.name[1:4] y  month.name[3:7] usando la función intersect().

```{r}
intersect(month.name[1:4], month.name[3:7])
```

## Recupera los valores idénticos entre dos vectores usando %in%. Esta función devuelve un vector lógico de los elementos idénticos. Utiliza esa función para poder extraer ese subset del vector original.

```{r}
x <- month.name[1:4]
y <- month.name[3:7]
x[ x %in% y ]
```

## Si x=month.name[1:4] e y=month.name[3:7] recupera los valores únicos en el primer vector. Para ello investiga la función diff().¿Puedes usarlo con caracteres?. Busca una alternativa.

```{r}

```


## Une dos vectores sin duplicar las entradas repetidas. Investiga la función union().

```{r}
union(x,y)
```

`union()` ya descarta los valores repetidos, ya que trabaja sobre el concepto matemático de conjunto.

## Recupera las entradas duplicadas de x

```{r}
duplicated(x)
```

